臺灣臺中地方法院刑事判決　　　　　　　94年度訴字第3736號
公　訴　人　臺灣臺中地方法院檢察署檢察官
被　　　告　甲○○
上列被告因毒品危害防制條例案件，經檢察官提起公訴（94年度
毒偵字第5354號），被告於準備程序中就被訴事實為有罪之陳述
，受命法官於聽取當事人之意見後，本院合議庭裁定改由受命法
官獨任以簡式審判程序審理，判決如下：
    主  文
甲○○施用第一級毒品，累犯，處有期徒刑拾月；又連續施用第
二級毒品，累犯，處有期徒刑陸月，扣案之第二級毒品甲基安非
他命壹包（毛重零點陸玖肆公克)沒收銷燬之。應執行有期徒刑
壹年參月，扣案之第二級毒品甲基安非他命壹包（毛重零點陸玖
肆公克)沒收銷燬之。
    犯罪事實
一、甲○○前有違反麻醉藥品管理條例案件及肅清煙毒條例案件
    前科，並曾於民國八十七年間，因施用毒品案件，經依本院
    裁定送入觀察勒戒處所觀察勒戒，經評定認有繼續施用毒品
    之傾向，再依本院裁定送入臺灣臺中戒治所施以強制戒治，
    嗣經本院裁定停止戒治，所餘戒治期間付保護管束，並於八
    十八年一月三十日出所。惟甲○○於保護管束期間內又施用
    毒品，經依本院裁定撤銷停止戒治，令入戒治處所施以強制
    戒治，於八十九年十一月二十四日戒治期滿釋放，並由臺灣
    臺中地方法院檢察署檢察官於八十九年十二月十九日以八十
    九年度戒毒偵字第六三三號為不起訴處分確定。嗣又於九十
    一年間因施用第一級毒品案件，除經本院判處有期徒刑十月
    確定外，並依本院裁定送入臺灣臺中戒治所施以強制戒治，
    於九十二年二月八日戒治期滿釋放，並於同日解送臺灣臺中
    監獄執行上開所處有期徒刑十月，甫於九十二年十二月三日
    縮刑期滿執行完畢。詎猶不知悔改，復基於施用第一級毒品
    海洛因之犯意，於九十四年八月十九日約十五時、十六時許
    ，在臺中縣大里市內某處，以將第一級毒品海洛因摻入香煙
    內再點火吸其煙氣之方式，施用第一級毒品海洛因一次。另
    又基於施用第二級毒品之概括犯意，自九十三年七月初某日
    起至九十四年八月二十一日中午十二時許止，在臺中縣大里
    溪附近，以將第二級毒品甲基安非他命（起訴書誤載為安非
    他命）置於鋁箔紙上、玻璃球內，再以火加熱燒烤吸其煙氣
    之方式，連續施用第二級毒品甲基安非他命多次。嗣於九十
    四年八月二十三日十四時三十分許，在臺中市○○街與大興
    街口綠園道上，為警查獲，並扣得甲○○所持有預備供己施
    用之第二級毒品甲基安非他命一包 (毛重○. 六九四公克)
    。
三、案經臺中縣警察局霧峰分局報告臺灣臺中地方法院檢察署檢
    察官偵查起訴。
    理  由
一、訊據被告甲○○對於上揭施用第一級毒品一次及連續施用第
    二級毒品多次之事實坦承不諱，且被告於上揭時地為警查獲
    後，經警採集其尿液送請中山醫學大學附設醫院藥物濫用檢
    測中心及詮昕科技股份有限公司檢驗結果，嗎啡、安非他命
    及甲基安非他命均呈陽性反應，有中山醫學大學附設醫院藥
    物濫用檢測中心出具之檢驗報告書一紙附卷可稽。且扣案結
    晶粉末一包，經送請行政院衛生署管制藥品管理局檢驗結果
    ，確為第二級毒品甲基安非他命，實稱毛重 (含塑膠袋)為
    ○.六九四克，亦有該局九十四年十二月十二日管檢字第○
    九四○○一二○七六號檢驗成績書一張在卷可按。此外，復
    有該包扣案之第二級毒品甲基安非他命 (毛重○. 六九四公
    克)可資佐證，足認被告上揭施用第一級毒品一次及施用第
    二級毒品多次之自白確與事實相符，堪可採信。且查，施用
    安非他命者，其尿液中之代謝物為安非他命，依現行濫用藥
    物尿液檢驗作業準則，其濃度大於五○○ｎｇ／ｍｌ者，判
    定為安非他命陽性反應。施用甲基安非他命者，其尿液中之
    代謝物為甲基安非他命及安非他命，依現行濫用藥物尿液檢
    驗作業準則，其甲基安非他命濃度大於五○○ｎｇ／ｍｌ，
    且其代謝物安非他命濃度大於二○○ｎｇ／ｍｌ者，判定為
    甲基安非他命陽性反應；「施用安非他命者，其尿液代謝物
    應為安非他命陽性反應，不會產生有甲基安非他命陽性反應
    」。「施用甲基安非他命者，其尿液代謝物會呈甲基安非他
    命及安非他命陽性反應」；人體施用甲基安非他命後，在主
    要代謝物中未改變形態之甲基安非他命佔施用劑量達百分之
    四十三，而安非他命佔百分之五等情，業經內政部警政署刑
    事警察局以九十三年四月二十七日（九三）刑鑑字第○九三
    ○○八六二一三號、法務部法醫研究所以九十三年四月二十
    八日法醫毒字第○九三○○○一三一八號、法務部調查局以
    九十三年四月二十七日調科壹字第○九三○○一五三○七○
    號及行政院衛生署管制藥品管理局以九十三年五月六日管檢
    字第○九三○○○三八九六號分別函釋在案。本案被告為警
    查獲後之尿液代謝物甲基安非他命及安非他命均呈陽性反應
    ，其中甲基安非他命濃度為二二八二二ｎｇ／ｍｌ，安非他
    命濃度為四○三一ｎｇ／ｍｌ，有上開中山醫學大學附設醫
    院藥物濫用檢測中心鑑驗報告書一紙附卷可稽，依照上開說
    明，參之扣案之第二級毒品確為「甲基安非他命」，已如前
    述，足認被告應係單純施用第二級毒品甲基安非他命，而非
    施用第二級毒品安非他命，應可認定，起訴書誤載被告施用
    之第二級毒品係「安非他命」，尚有未合，附此指明。又被
    告曾於八十七年間，因施用毒品案件，經依本院裁定送入觀
    察勒戒處所觀察勒戒，經評定認有繼續施用毒品之傾向，再
    依本院裁定送入臺灣臺中戒治所施以強制戒治，嗣經本院裁
    定停止戒治，所餘戒治期間付保護管束，並於八十八年一月
    三十日出所。惟甲○○於保護管束期間內又施用毒品，經依
    本院裁定撤銷停止戒治，令入戒治處所施以強制戒治，於八
    十九年十一月二十四日戒治期滿釋放，並由臺灣臺中地方法
    院檢察署檢察官於八十九年十二月十九日以八十九年度戒毒
    偵字第六三三號為不起訴處分確定。嗣又於九十一年間因施
    用第一級毒品案件，依本院裁定送入臺灣臺中戒治所施以強
    制戒治，於九十二年二月八日戒治期滿釋放，有臺灣高等法
    院被告全國前案紀錄表及臺灣臺中地方法院檢察署刑案資料
    查註紀錄表各一份在卷可憑。綜上所述，本案事證明確，被
    告犯行洵堪認定。
二、核被告甲○○所為，係犯毒品危害防制條例第十條第一項之
    施用第一級毒品罪及同條第二項之施用第二級毒品罪。被告
    施用第一級毒品前及施用第二級毒品前後，持有第一級毒品
    及第二級毒品之低度行為，應分別為其施用之高度行為所吸
    收，均不另論罪。被告上揭先後多次施用第二級毒品之行為
    ，時間緊接，觸犯構成要件相同之罪名，顯係基於概括之犯
    意反覆為之，為連續犯，應依刑法第五十六條規定以一罪論
    ，並加重其刑。被告所犯上開二罪間，犯意各別，行為互殊
    ，應予分論併罰。且查，被告前於九十一年間因施用第一級
    毒品案件，經本院判處有期徒刑十月確定，於九十二年十二
    月三日縮刑期滿執行完畢，有臺灣臺中地方法院檢察署刑案
    資料查註紀錄表及臺灣高等法院被告全國前案紀錄表各一份
    在卷足憑，其於受有期徒刑執行完畢後，於五年以內再犯本
    件有期徒刑以上之罪，為累犯，應依刑法第四十七條規定，
    就其所犯施用第一級毒品罪部分加重其刑，及就其連續施用
    第二級毒品罪部分，遞加重其刑。爰審酌被告前有違反麻醉
    藥品管理條例案件及肅清煙毒條例案件前科，並已曾因施用
    毒品案件接受一次觀察勒戒處分及二次強制戒治處分，竟無
    視於毒品對於自身健康之戕害及國家對於杜絕毒品犯罪之禁
    令，猶施用毒品不輟，再為本案犯行，惡習非輕，惟念及其
    吸毒係戕害自己身心之行為，及其於犯罪後坦承犯行，態度
    尚佳等一切情狀，就其所犯上述二罪分別量處如主文所示之
    刑，並定其應執行之刑。又本院斟酌被告本案施用第一級毒
    品犯行部分僅有施用一次，檢察官具體求刑有期徒刑一年稍
    嫌過重，附此敘明。再扣案之第二級毒品甲基安非他命一包
    （毛重○．六九四公克)，係屬第二級毒品，應依毒品危害
    防制條例第十八條第一項前段之規定，宣告沒收銷燬之。
據上論斷，應依刑事訴訟法第二百七十三條之一第一項、第二百
九十九條第一項前段，毒品危害防制條例第十條第一項、第二項
、第二十三條第二項、第十八條第一項前段，刑法第十一條、第
五十六條、第四十七條、第五十一條第五款，判決如主文。
中　　華　　民　　國　　94　　年　　12　　月　　23　　日
                    臺灣臺中地方法院刑事第十庭
                        法  官  江奇峰
上正本證明與原本無異。
如不服本判決，應於判決送達後十日內向本院提出上訴狀，上訴
於臺灣高等法院臺中分院 (須附繕本)。
                        書記官  陳美年
中　　華　　民　　國　　94　　年　　12　　月　　23　　日
附錄論罪科刑法條
毒品危害防制條例第十條第一項、第二項：
施用第一級毒品者，處六個月以上五年以下有期徒刑。
施用第二級毒品者，處三年以下有期徒刑。
